臺灣高雄地方法院刑事判決　　　　　　　　　　　　　　九十一年度訴緝字第三號
　　被　　　告　甲○○
右列被告因貪污等案件，經檢察官提起公訴（八十五年度偵字第二九七三六、二九八
七四、三００六八、三０一二八、三０一四一號、八十六年度偵字第三三八六、四六
九七、六四五四號），本院判決如左：
    主  文
甲○○共同連續意圖為自己不法之所有，以恐嚇使人將本人之物交付，處有期徒刑
年。
    事  實
一、緣民國七十六年間，王寶興（綽號「阿全」，於民國八十五年八月十二日死亡）
    見當時交通部台灣南區電信管理局第一工程總隊（以下簡稱「南一工程總隊」；
    現改制為中華電信股份有限公司台灣南區電信分公司南高雄營運處）每年所發包
    之電信土木工程金額龐大，且參與投標之土木營造廠商削價競標情況日趨嚴重，
    認有機可趁，遂陸續鳩集綽號「狗仔」之林朝清、綽號「呂仔」之呂清安、陳仁
    昇、徐宏慶、江文榕、林永鑫（以上之人均另行審結）、洪文駕（審理中於八十
    八年六月二十一日死亡，另為不受理判決）合組「阿全圍標集團」，甲○○則於
    八十三年十二月十三日假釋出獄後加入該集團，共同意圖為其等不法之所有，並
    基於概括之犯意，初始由王寶興主持，或於工程開標前，通知欲投標廠商，如得
    標需交付決標金額百分之十作為工程保護費；或連絡欲投標廠商於每項電信土木
    工程開標日前一週星期六或星期日（按南一工程總隊公開招標工程開標日期為每
    月偶數週星期四）至其指定地點（包括高雄市三民區○○○路皇統飯店二樓、高
    雄市○○區○○路五七號、高雄縣仁武鄉○○○路一二六號）參加王寶興主持之
    圍標會議，甲○○、陳仁昇、林永鑫、徐宏慶、林朝清、江文榕等人在場助勢，
    以脅迫方式指示到場廠商就各項電信土木工程投寫圍標金，結果則以金額最高者
    可以得標該項工程，其餘廠商則需以較高金額投標，但得標廠商須交付決標金額
    百分之十予王寶興，陪標廠商則可分得陪標金（俗稱搓圓仔湯錢），致其等因而
    心生畏懼而不得不從，而妨害人行使權利，以此方式向得標廠商索取工程保護費
    。及至工程開標後，或由王寶興夥同呂清安等人，或指示呂清安、甲○○等人前
    往得標廠商公司，或負責人住處索取工程保護費，若有得標廠商不從，則對得標
    廠商負責人施以強暴或脅迫，得標廠商為期工程之順利進行，因而心生畏懼，均
    如數給予。在此期間，因鳳信營造有限公司於八十四年十一月三日標得中央局安
    溪寮配管工程，竟承前揭強制之概括犯意，以該公司截標為由，不得承包工程，
    由呂清安、林朝清率眾先後二次至該公司負責人黃水田住處施加恐嚇，要其讓出
    該工程，否則殺死全家等語，致其心生畏懼將工程讓出，安排由高堅營造有限公
    司承作，而妨害人行使權利。王寶興於索得工程保護費後，提出其中百分之三十
    供投標而未得標廠商均分（即俗稱「搓圓仔湯錢」），百分之十交付林朝清供作
    黑道兄弟圍事之酬庸，其餘百分之六十由王寶興取得。嗣於七十九年間至八十三
    年十月間，王寶興因案入獄執行期間，改由呂清安、林朝清、陳仁昇等人主持，
    嗣八十五年八月間王寶興去世後，由甲○○、陳仁昇等人接續主事，該圍標集團
    則每於各該電信土木工程開標後數日內，以電話知會得標廠商，需支付各該電信
    土木工程得標工程款百分之十，作為工程保護費，該得標廠商因懾於該圍標集團
    之暴力威嚇，迫於無奈，均會如數支付，俾免生命或財產之危險，並利於工程之
    進行。甲○○等人索得前述工程保護費後，轉交給謝陳芬香，依前述慣例，將其
    中百分之十交付林朝清作為黑道兄弟圍事之酬庸，並依鍾富成（前交通部台灣南
    區電信管理局第一工程總隊發包課技術佐，負責公開招標工程標單出售、審標及
    開標紀錄等業務）、劉友倫（前交通部台灣南區電信管理局第一工程總隊發包課
    管理員，負責公開招標工程標單出售、審標及開標紀錄等業務）所提供之投標廠
    商名單，分配搓圓仔湯錢，及交付應給予鍾富成提供投標廠商名單之賄賂，剩餘
    款項則由謝陳芬香代王寶興保管。及至王寶興八十五年八月二十一日去世止，以
    上述方式所獲取之工程保護費高達約新台幣（下同）一億八千萬元。（工程名稱
    、決標金額、日期及得標廠商均詳如附表）
二、案經法務部調查局高雄市調查處及高雄市政府警察局新興分局移送臺灣高雄地方
    法院檢察署檢察官偵查起訴。
    理  由
一、訊據被告甲○○矢口否認有前揭犯行，辯稱：八十五年十月以後，是廠商找伊出
    來分配「搓圓仔湯錢」，伊並無暴力圍標及恐嚇廠商強索保護費云云。
二、經查：關於王寶興通知廠商參加圍標會議時，被告甲○○等人均在場助勢，及工
    程開標後，前往向得標廠商索取工程保護費，若有不從，即施以恐嚇或暴力等情
    ，已分據共同被告呂清安、林朝清等人於高雄市調查處調查時供認不諱，並經同
    案被告孫韶憶、楊景章、謝陳芬香證述明確，互核其等供述情節大致相符，復經
    證人洪啟彰、黃水田、廖坤松、邱武雄、蔡忠勇、陳建國、張東銘、朱勇明、蔡
    萬典、莊啟忠、黃德明、賴巍斌、錢春賀、黃順長、洪憲裕、柯任安等人於高雄
    市調處調查時證述屬實，且有南一工程總隊出具之發包工程統計表暨廠商得標明
    細表乙冊、工程保護費統計表一份附卷可稽，堪認被告甲○○確有參與王寶興主
    持之「阿全圍標集團」，而於圍標會議進行時，在旁助勢，待工程開標後，則夥
    同前往向得標廠商索取工程保護費，如有不從，則施以暴力或脅迫，使廠商不得
    不從，而交付決標金額百分之十之工程保護費。被告甲○○甚至於王寶興去世後
    ，接續主持其事。事證已臻明確，被告甲○○空言否認犯行，係屬事後卸責之詞
    ，委不足採。被告犯行堪以認定。
三、查被告甲○○參與王寶興主持之「阿全圍標集團」，對投標南一工程總隊公開招
    標之電信土木工程得標廠商施以強暴或脅迫，致其心畏懼，而交付各項工程決標
    金額百分之十作為工程保護費，核其所為，係犯刑法第三百四十六條第一項之恐
    嚇取財罪。另於圍標會議進行時，在旁助勢，脅迫參與會議之廠商填寫圍標金，
    而由圍標金額最高者始可於該項工程中得標；又對未遵從前述圍標會議之決定，
    貿然截標之廠商，施以強暴脅迫，迫使其將得標工程交出，轉由王寶行指定之廠
    商施工等行為，核係犯刑法第三百零四條第一項之強制罪；而強制被告劉友倫提
    供投標廠商名單未果之行為，則係犯同條第二項之強制未遂罪（查公訴人認係犯
    刑法第三百零五條之罪，按被告等人係強暴脅迫方式，使人心生畏懼，而填寫圍
    標金額，或將已得標工程交出，或提供投標廠商名單，顯係以強暴脅迫之方法，
    妨害欲投標廠商或已得標廠商行使權利，及使人行無義務之事，所為核與上述刑
    法第三百零四條之構成要件相當，自應以該罪相繩，公訴人認僅觸犯同法第三百
    零五條之恐嚇罪，起訴法條容有誤會，自應由本院變更起訴法條加以審判，附此
    敘明）。另其等以電話通知得標廠商需交付決標金額百分之十作為工程保護費，
    事前雖未施加強暴脅迫，但各得標廠商之所以允以支付，實因該集團對拒絕支付
    工程保護費之廠商，均會施加暴力或脅迫，使其心生畏懼而不得不從，似此無形
    之威嚇，實與有形之強暴脅迫相當，是以此等行為亦應以恐嚇取財罪論處，附此
    敘明。被告就所犯上開二罪，與王寶興、呂清安、陳仁昇、林朝清、徐宏慶、林
    永鑫、江文榕間有犯意之連絡及行為之分擔，應論以共同正犯。又所犯上開各罪
    ，各均時間緊接，手段相同，所犯又各均係構成要件相同之罪名，均各應依連續
    犯規定，以一罪論。另所犯上開二罪間，有方法及結果之牽連犯關係，應從重之
    刑法第三百四十六條第一項之恐嚇取財罪處斷。審酌被告之素行（詳見卷附本院
    被告全國前案紀錄表），竟不思正當工作營生，而加入王寶興主持之圍標集團，
    向得標廠商強索工程保護費，嚴重危害社會交易秩序，情節嚴重，及審究被告參
    予程度、期間之長短，犯後態度等情狀，量處如主文所示之刑。
四、有關違反公平交易法部分：
  （一）公訴意旨略以：被告甲○○係王寶興主持之「阿全圍標集團」成員（詳如前
        述）；自八十二年間起，楊景章受王寶興等人之威脅、利誘後，基於共同犯
        意之連絡，以事前圍標之方式，商定投標之金額，並在圍標一週內，或以現
        金或以電匯或簽發支票方式，繳交工程保護費予該圍標集團，且分得搓圓仔
        湯錢，孫韶憶則於圍標會議時負責招呼參加廠商，事後依王寶興或謝陳芬香
        指示，分配所得之工程保護費（詳如前述），經統計八十二年元月起至八十
        五年十月止，圍標工程共計約二百三十餘筆，總工程款約新台幣（下同）十
        八億九千四百餘萬元，各得標廠商支付之工程圍標金高達一億八千六百九十
        餘萬元，因認甲○○共同涉有公平交易法第十四條規定，事業不得為聯合行
        為，應依同法第三十五條規定論處等情。
  （二）按行為後法律有變更者，適用裁判時之法律。刑法第二條第一項前段著有明
        文。此乃刑法關於時的效力問題，即所謂行為時法律與行為後法律關於構成
        要件（如屬事實變更，則不生比較新舊法律問題）變更時，應如何比較適用
        新、舊法律之規定。又按行為後法律發生變更，致生新、舊法律比較之前提
        要件，須新、舊法律關於同一事項規定，均加以處罰，始屬之。換言之，倘
        新、舊法律其中任一規定，關於同一事項，並不予處罰，應非刑法第二條規
        定新、舊法比較問題。惟如舊法處罰事項，於新法頒布後，就同一事項，新
        法規定須按一定行政先置程序後，始可予以處罰。復因未為行政先置程序，
        而不予處罰（非廢止刑罰）時，究應如何適用新、舊法律？即值審酌！然按
        之刑法第二條第一項前段僅規定「適用裁判時之法律」等語觀之，顯見其涵
        義較廣。從而，前揭舊法處罰事項，因新法頒布須經過行政先置程序，並因
        未完成行政先置程序，致不能予以處罰時，自應按類似事項，為相同處理之
        法理，類推適用刑法第二條第一項前段規定，先此敘明。
  （三）查被告犯罪後，公平交易法業經修正，並經總統於八十八年二月三日，以華
        總一義字第八八０００二五七七０號總統令修正公布，同年月五日生效。按
        修正後之公平交易法第三十五條規定，違反同法第十條規定之行為，須先經
        中央主管機關（即公平交易委員會）依同法第四十一條之規定限期命其停止
        、改正其行為或採取必要更正措施，而逾期未停止，改正其行為或未採取必
        要更正措施，或停止後再為相同類似違反行為者，始對行為者加以處罰。而
        按該法第三十五條修正說明略以：基於憲法比例原則，對於違法行為之制裁
        ，倘有許多措施可行時，宜先用輕罰，俟未能達遏阻目的時，始動用重罰。
而刑罰為國家對於不法者最後且最重之制裁手段，如以行政罰手段足以達管
        理目的，即應先循行政處罰手段；本法為經濟法，須配合國內經濟環境，為
        最之管理。原條文對於濫用市場獨占力量等行為逕處刑罰之規定，施行以來
        迭經業者反映過於嚴苛，宜以行政處理為優先；故對違反同法第十條、第十
        四條及二十條第一項規定者，宜改採「先行政後司法」之處理原則。爰基於
        比例原則及先期預警等由，規定上開處罰，須由公平交易委員會為行政處理
        ，無效果，再移由司法機關課以刑責等語。顯增加違反上開處罰之構成要件
        ，而非單純法律事實增加。換言之，倘新修正公平交易法頒布後，未依修正
        意旨，循限期命其停止、改正其行為或採取必要更正措施，而逾期未停止，
        改正其行為或未採取必要更正措施，或停止後再為相同類似違反行為者，並
        不以刑罰處斷，即所謂「先行政後司法」。次查本件被告遭起訴工程圍標行
        為，係屬違反公平交易法第十四條之聯合行為。而參酌上開修正意旨，暨首
        揭說明大意，顯見關於上開公平交易法之修正，乃屬法律變更，而有新、舊
        法比較之適用，應堪認定。是依刑第二條第一項前段規定，比較新、舊公平
        交易法關於第十四條規定，以修正後之規定有利於行為人即被告，應適用修
        正後之公平交易法。復查本件被告違反修正前公平交易法第十四條禁止事業
        聯合行為之規定，既未經中央主管機關依該法第四十一條規定，限期命其停
        止、改正其行為或採取必要更正措施，揆諸上揭修正公平交易法規定，被告
        所為顯與構成要件未合，即不構成該罪，是本件被告行為不罰，本均應為無
        罪之諭知。惟因公訴人認此部分與被告前揭論罪部分，有牽連犯之裁判上一
        罪關係，故不另為無罪之諭知。
據上論斷，應依刑事訴訟法第二百九十九條第一項前段、第三百條，刑法第二條第一
項、第二十八條、第五十六條、第三百四十六條第一項、第三百零四條第一項、第五
十五條、罰金罰緩提高標準條例第一條前段，判決如主文。
中      華      民      國      九十一      年      六    月    三      日
                                  臺灣高雄地方法院刑事第一庭
                                      法  官   郭佳瑛
右正本證明與原本無異。
如不服本判決，應於判決送達後十日內，向本院提出上訴狀。
                     書記官    王美玲
中    華    民    國      九十一      年      六      月      四      日
附錄本判決之論罪法條
刑法第三百四十六條第一項
意圖為自己或第三人不法之所有，以恐嚇使人將本人或第三人之物交付者，處六月以
上五年以下有期徒刑，得併科一千元以下罰金。
刑法第三百零四條第一項
以強暴、脅迫使人行無義務之事或妨害人行使權利者，處三年以下有期徒刑、拘役或
三百元以下罰金。
附表：
一、大道營造有限公司
┌──┬──────┬───────────┬──────┬────┐
│編號│得標日期    │  工  程  名  稱      │  得標金額  │  備考  │
├──┼──────┼───────────┼──────┼────┤
│一  │82年05月20日│加工區局37期二工區配管│9.760.000元 │        │
├──┼──────┼───────────┼──────┤        │
│二  │82年07月15日│民族局鼎泰段幹配管    │5.600.000元 │        │
├──┼──────┼───────────┼──────┤        │
│三  │82年09月02日│東港局中正路二期幹配管│9.000.000元 │        │
├──┼──────┼───────────┼──────┤        │
│四  │82年09月02日│白河局2-2幹配管       │3.500.000元 │        │
├──┼──────┼───────────┼──────┤        │
│五  │83年2月24日 │二苓局山明段幹配管    │7.300.000元 │        │
├──┼──────┼───────────┼──────┤        │
│六  │83年3月10日 │林園局溪州一路配管    │6.660.000元 │        │
├──┼──────┼───────────┼──────┤        │
│七  │83年04月14日│六龜局藤枝幹配管      │14.200.000元│        │
├──┼──────┼───────────┼──────┤        │
│八  │83年09月01日│中洲局中寮路幹配管    │ 7.500.000元│        │
├──┼──────┼───────────┼──────┤        │
│九  │83年04月20日│鹽埕局鼓山二路幹管    │6.900.000元 │        │
├──┼──────┼───────────┼──────┤        │
│十  │83年06月01日│七賢局興祁路幹配管    │2.700.000元 │        │
├──┼──────┼───────────┼──────┤        │
│十一│83年06月15日│鹽埕局中山大學翠亨道幹│5.040.000元 │配工程  │
├──┼──────┼───────────┼──────┤        │
│十二│84年06月15日│鹽埕局中山大學配管專案│2.760.000元 │        │
├──┼──────┼───────────┼──────┤        │
│十三│85年02月15日│勝利局公園路幹管      │3.850.000元 │        │
├──┼──────┼───────────┼──────┤        │
│十四│85年03月07日│左營局南屏路幹配管    │8.200.000元 │        │
├──┼──────┼───────────┼──────┤        │
│十五│85年08月22日│二苓雅鹽水港溪幹配管  │4.400.000元 │        │
├──┼──────┼───────────┼──────┤        │
│十六│85年10月17日│篤農局108線幹配管     │7.800.000元 │        │
├──┼──────┼───────────┼──────┤        │
│十七│85年10月17日│前鎮○○○路幹管      │10.200.000元│        │
└──┴──────┴───────────┴──────┴────┘
二、大華營造股份有限公司
┌──┬──────┬───────────┬──────┬────┐
│編號│得標日期    │  工  程  名  稱      │  得標金額  │  備考  │
├──┼──────┼───────────┼──────┼────┤
│一  │82年01月07日│左營區復興新村配管    │18.550.000元│        │
├──┼──────┼───────────┼──────┤        │
│二  │82年04月22日│林園局中芸村等配管    │28.130.000元│        │
├──┼──────┼───────────┼──────┤        │
│三  │82年05月20日│前鎮鎮等配管    │22.700.000元│        │
├──┼──────┼───────────┼──────┤        │
│四  │82年06月17日│林園局王公路幹管      │11.300.000元│        │
├──┼──────┼───────────┼──────┤        │
│五  │82年06月17日│林園局王公路幹管      │17.990.000元│        │
├──┼──────┼───────────┼──────┤        │
│六  │82年07月15日│十全局同盟二路配管    │        1元 │        │
├──┼──────┼───────────┼──────┤        │
│七  │82年07月15日│十全局同盟二路配管    │13.300.000元│        │
├──┼──────┼───────────┼──────┤        │
│八  │82年07月15日│後璧局下茄幹配管      │14.470.000元│        │
├──┼──────┼───────────┼──────┤        │
│九  │82年08月12日│加工局37-2區配管      │16.200.000元│        │
├──┼──────┼───────────┼──────┤        │
│十  │82年08月26日│澄清局本館路等幹管    │46.200.000元│        │
├──┼──────┼───────────┼──────┤        │
│十一│82年08月26日│鹽埕局九如四路幹管    │23.820.000元│        │
├──┼──────┼───────────┼──────┤        │
│十二│82年11月05日│加工區○○街等配管    │22.380.000元│        │
├──┼──────┼───────────┼──────┤        │
│十三│82年12月02日│大寮局興隆路幹配管    │11.730.000元│        │
├──┼──────┼───────────┼──────┤        │
│十四│82年12月16日│內埔局自強路配管      │19.730.000元│        │
├──┼──────┼───────────┼──────┤        │
│十五│83年02月24日│中山局民生二路幹配管  │27.600.000元│        │
├──┼──────┼───────────┼──────┤        │
│十六│83年03月24日│大發局#6道路二期幹管  │15.320.000元│        │
├──┼──────┼───────────┼──────┤        │
│十七│82年04月22日│泰山局屏27線等        │12.340.000元│        │
└──┴──────┴───────────┴──────┴────┘
三、啟華營造有限公司
┌──┬──────┬───────────┬──────┬────┐
│編號│得標日期    │  工  程  名  稱      │  得標金額  │  備考  │
├──┼──────┼───────────┼──────┼────┤
│一  │82年03月25日│建工局建工路配管      │ 3.700.000元│        │
├──┼──────┼───────────┼──────┤        │
│二  │82年03月25日│佳冬局2號道路配管     │ 5.500.000元│        │
├──┼──────┼───────────┼──────┤        │
│三  │82年03月25日│東港局3-9幹管         │ 3.280.000元│        │
├──┼──────┼───────────┼──────┤        │
│四  │82年03月25日│東港局船頭路幹配管    │ 3.320.000元│        │
├──┼──────┼───────────┼──────┤        │
│五  │82年04月09日│十全局同盟二路配管    │ 6.800.000元│        │
├──┼──────┼───────────┼──────┤        │
│六  │82年05月20日│三地門局新設台22線    │ 9.780.000元│        │
├──┼──────┼───────────┼──────┤        │
│七  │82年05月20日│七佳局力里路配管      │ 3.100.000元│        │
├──┼──────┼───────────┼──────┤        │
│八  │82年05月20日│車城局四號路幹配管    │ 4.040.000元│        │
├──┼──────┼───────────┼──────┤     │
│九  │82年05月20日│車城局屏鵝段幹管      │   660.000元│        │
├──┼──────┼───────────┼──────┤        │
│十  │82年06月17日│中央局工業街幹管      │ 6.890.000元│        │
├──┼──────┼───────────┼──────┤        │
│十一│83年03月24日│民生局民生路幹管二期  │ 2.120.000元│        │
├──┼──────┼───────────┼──────┤        │
│十二│83年03月24日│里港局3-3號二期幹配管 │ 2.120.000元│        │
├──┼──────┼───────────┼──────┤        │
│十三│83年04月28日│建工局懷德街幹配管    │ 2.380.000元│        │
├──┼──────┼───────────┼──────┤        │
│十四│83年10月06日│勝利局古松西巷配管    │ 2.820.000元│        │
├──┼──────┼───────────┼──────┤        │
│十五│83年11月04日│西甲局光華二路幹管    │ 6.198.000元│        │
├──┼──────┼───────────┼──────┤        │
│十六│83年12月29日│前鎮局鳳山1v-17 幹管  │   344.854元│        │
├──┼──────┼───────────┼──────┤        │
│十七│83年12月29日│前鎮局鳳山5-39幹配管  │ 2.875.146元│        │
└──┴──────┴───────────┴──────┴────┘
四、大名營造工程有限公司
┌──┬──────┬───────────┬──────┬────┐
│編號│得標日期    │  工  程  名  稱      │  得標金額  │  備考  │
├──┼──────┼───────────┼──────┼────┤
│一  │82年08月26日│東山局165線幹管       │10.846.000元│        │
├──┼──────┼───────────┼──────┤        │
│二  │82年08月26日│鹽埔局勝利路幹管      │ 2.015.000元│        │
├──┼──────┼───────────┼──────┤        │
│三  │82年08月26日│鹽埔局中山路配管      │ 1.345.000元│        │
├──┼──────┼───────────┼──────┤        │
│四  │82年08月26日│鹽埔局台九線配管      │ 4.160.000元│        │
├──┼──────┼───────────┼──────┤        │
│五  │82年10月07日│里港局中山路管        │ 1.520.000元│        │
├──┼──────┼───────────┼──────┤        │
│六  │82年10月07日│里港局3-3道路幹配管   │ 2.070.000元│        │
├──┼──────┼───────────┼──────┤        │
│七  │82年12月02日│民治局周武路幹配管    │ 6.978.000元│        │
├──┼──────┼───────────┼──────┤        │
│八  │83年01月07日│林園局鳳林路配管      │19.980.000元│        │
├──┼──────┼───────────┼──────┤        │
│九  │83年01月07日│林園局鳳林路幹管      │20.500.000元│        │
├──┼──────┼───────────┼──────┤        │
│十  │83年01月07日│後璧局2-1幹配管       │ 2.870.000元│        │
├──┼──────┼───────────┼──────┤        │
│十一│83年10月20日│中山局復興一路幹配管  │16.600.000元│        │
├──┼──────┼───────────┼──────┤        │
│十二│84年08月24日│潮州大同路幹配管      │19.500.000元│        │
├──┼──────┼───────────┼──────┤        │
│十三│85年02月01日│東原局99線配管        │10.360.000元│        │
├──┼──────┼───────────┼──────┤        │
│十四│85年07月18日│東港局4-14線幹配管    │ 2.650.000元│        │
└──┴──────┴───────────┴──────┴────┘
五、欣德營造有限公司
┌──┬──────┬───────────┬──────┬────┐
│編號│得標日期    │  工  程  名  稱      │  得標金額  │  備考  │
├──┼──────┼───────────┼──────┼────┤
│一  │82年06月17日│振興局台22幹管        │ 6.120.000元│        │
├──┼──────┼───────────┼──────┤        │
│二  │82年06月17日│三多局鳳南路幹配管    │ 4.520.000元│        │
├──┼──────┼───────────┼──────┤        │
│三  │82年08月26日│東港局管道擴充配管    │ 6.300.000元│        │
├──┼──────┼───────────┼──────┤        │
│四  │82年09月09日│東港局船頭二期幹配管  │ 3.690.000元│        │
├──┼──────┼───────────┼──────┤        │
│五  │82年10月07日│吉東局中正路幹配管    │ 7.488.000元│        │
├──┼──────┼───────────┼──────┤        │
│六  │82年10月21日│下營局  頭港大橋幹管  │ 3.280.000元│        │
├──┼──────┼───────────┼──────┤        │
│七  │82年11月05日│東山局165線配管       │ 7.680.000元│        │
├──┼──────┼───────────┼──────┤        │
│八  │83年11月25日│大寮局山頂村配管      │ 3.125.000元│        │
├──┼──────┼───────────┼──────┤        │
│九  │82年12月02日│潮洲局2-4幹配管       │ 7.780.000元│        │
├──┼──────┼───────────┼──────┤        │
│十  │82年12月02日│東港局#17號配管       │ 2.380.000元│        │
├──┼──────┼───────────┼──────┤        │
│十一│84年03月02日│布袋局海埔新生地配管  │ 5.040.000元│        │
├──┼──────┼───────────┼──────┤        │
│十二│84年03月16日│內埔局光明路地下配管  │ 7.230.000元│        │
├──┼──────┼───────────┼──────┤        │
│十三│84年03月16日│佳冬局12-9幹配管      │ 3.420.000元│        │
├──┼──────┼───────────┼──────┤        │
│十四│84年06月01日│美濃局廣興街配管      │ 2.430.000元│        │
├──┼──────┼───────────┼──────┤        │
│十五│84年06月15日│東港局3-10號配管      │ 2.780.000元│        │
├──┼──────┼───────────┼──────┤        │
│十六│84年08月24日│大寮局大寮路配管      │ 5.200.000元│        │
├──┼──────┼───────────┼──────┤        │
│十七│84年10月12日│東城局199線幹配管     │ 8.100.000元│        │
├──┼──────┼───────────┼──────┤        │
│十八│85年01月18日│滿州局200線幹配管     │ 8.400.000元│        │
├──┼──────┼───────────┼──────┤        │
│十九│85年02月15日│官田局藝術學院配管    │ 3.550.000元│        │
├──┼──────┼───────────┼──────┤        │
│二十│85年03月21日│左營局44期二區幹配管  │20.900.000元│        │
├──┼──────┼───────────┼──────┤        │
│二一│85年06月21日│建國局復興南路幹配管  │ 7.950.000元│        │
└──┴──────┴───────────┴──────┴────┘
六、啟成營造有限公司
┌──┬──────┬───────────┬──────┬────┐
│編號│得標日期    │  工  程  名  稱      │  得標金額  │  備考  │
├──┼──────┼───────────┼──────┼────┤
│一  │82年02月25日│虎井局桶盤里配管      │ 5.700.000元│        │
├──┼──────┼───────────┼──────┤        │
│二  │82年10月07日│馬公局第三漁港工程    │ 3.800.000元│        │
├──┼──────┼───────────┼──────┤        │
│三  │82年08月12日│南州局三民路幹管      │ 3.620.000元│        │
├──┼──────┼───────────┼──────┤        │
│四  │82年09月09日│民生局鱗洛5號配管     │ 2.450.000元│        │
├──┼──────┼───────────┼──────┤        │
│五  │82年09月23日│馬公局民族路配管      │ 6.700.000元│        │
├──┼──────┼───────────┼──────┤        │
│六  │82年10月07日│馬公局第三漁港第三期配│ 3.800.000元│        │
├──┼──────┼───────────┼──────┤        │
│七  │83年04月23日│恆春局1-1幹配管       │ 4.830.000元│        │
├──┼──────┼───────────┼──────┤        │
│八  │83年06月23日│白河局3-9幹配管       │ 2.560.000元│        │
├──┼──────┼───────────┼──────┤        │
│九  │83年11月04日│民生局林森路配管      │ 3.060.000元│        │
├──┼──────┼───────────┼──────┤        │
│十  │83年11月04日│車城局福安路幹配管    │ 2.300.000元│        │
├──┼──────┼───────────┼──────┤        │
│十一│84年01月12日│潮洲局北門路幹配管    │25.600.000元│        │
├──┼──────┼───────────┼──────┤        │
│十二│84年07月27日│三多局新康街幹配管    │ 3.640.000元│        │
└──┴──────┴───────────┴──────┴────┘
七、鳳信營造有限公司
┌──┬──────┬───────────┬──────┬────┐
│編號│得標日期    │  工  程  名  稱      │  得標金額  │  備考  │
├──┼──────┼───────────┼──────┼────┤
│一  │82年04月09日│中央局夏禹路幹配管    │ 8.560.000元│        │
├──┼──────┼───────────┼──────┤        │
│二  │82年05月06日│前鎮○○○路配管 │10.360.000元│        │
├──┼──────┼───────────┼──────┤        │
│三  │82年05月06日│三地門局賽嘉村配管    │ 2.280.000元│        │
├──┼──────┼───────────┼──────┤        │
│四  │82年07月29日│建工局大昌路幹配管    │ 7.200.000元│        │
├──┼──────┼───────────┼──────┤        │
│五  │82年07月01日│前鎮局74-77碼頭幹管   │ 5.900.000元│        │
├──┼──────┼───────────┼──────┤        │
│六  │82年07月01日│前鎮局74-77碼頭配管   │ 1.500.000元│        │
├──┼──────┼───────────┼──────┤        │
│七  │83年08月18日│佳冬局南寮路配管      │ 8.860.000元│        │
├──┼──────┼───────────┼──────┤        │
│八  │84年11月03日│中央局安溪村配管      │ 9.150.000元│        │
├──┼──────┼───────────┼──────┤        │
│九  │84年12月29日│鵝鸞鼻局埔頂路配管    │ 1.450.000元│        │
├──┼──────┼───────────┼──────┤        │
│十  │85年03月07日│東港局進德大橋幹配管  │ 7.500.000元│        │
├──┼──────┼───────────┼──────┤        │
│十一│85年06月21日│林邊局豐作路幹配管    │12.860.000元│        │
└──┴──────┴───────────┴──────┴────┘
八、詠春營造有限公司
┌──┬──────┬───────────┬──────┬────┐
│編號│得標日期    │  工  程  名  稱      │  得標金額  │  備考  │
├──┼──────┼───────────┼──────┼────┤
│一  │82年01月07日│民族局36重劃配管      │ 7.290.000元│        │
├──┼──────┼───────────┼──────┤        │
│二  │82年11月18日│十全局遼北街配管      │ 6.215.000元│        │
├──┼──────┼───────────┼──────┤        │
│三  │82年11月19日│加工局46期幹配管      │ 5.900.000元│        │
├──┼──────┼───────────┼──────┤        │
│四  │83年04月28日│西甲局26期第一期幹配管│ 3.187.000元│        │
├──┼──────┼───────────┼──────┤        │
│五  │83年07月07日│林園局沿海公路等      │18.150.000元│        │
├──┼──────┼───────────┼──────┤        │
│六  │83年08月04日│新埤局15-1號幹配管    │ 3.145.000元│        │
├──┼──────┼───────────┼──────┤        │
│七  │84年03月31日│前鎮○○○路燈        │ 2.747.000元│        │
└──┴──────┴───────────┴──────┴────┘
九、營丘營造有限公司
┌──┬──────┬───────────┬──────┬────┐
│編號│得標日期    │  工  程  名  稱      │  得標金額  │  備考  │
├──┼──────┼───────────┼──────┼────┤
│一  │83年02月24日│東港局船頭路三期幹配管│ 8.660.000元│        │
├──┼──────┼───────────┼──────┤        │
│二  │83年04月14日│澄清局大昌路二期幹配管│5.470.000元│        │
├──┼──────┼───────────┼──────┤        │
│三  │83年04月14日│旗山局廣和路幹配管    │ 3.688.000元│        │
├──┼──────┼───────────┼──────┤        │
│四  │83年05月12日│美濃局中山路地下化配管│ 5.478.000元│        │
├──┼──────┼───────────┼──────┤        │
│五  │83年10月20日│美濃局成功路幹配管    │ 5.288.000元│        │
├──┼──────┼───────────┼──────┤        │
│六  │83年12月01日│萬丹局#3-4號道        │ 3.689.000元│        │
├──┼──────┼───────────┼──────┤        │
│七  │84年05月04日│前鎮局林海工業區仁愛配│ 2.380.000元│        │
├──┼──────┼───────────┼──────┤        │
│八  │84年05月04日│萬鑾局褒忠路幹配管    │ 4.238.000元│        │
├──┼──────┼───────────┼──────┤        │
│九  │84年06月29日│霧台局22線幹配管      │10.156.000元│     │
├──┼──────┼───────────┼──────┤        │
│十  │84年08月24日│美濃局民權路配置      │ 7.200.000元│        │
├──┼──────┼───────────┼──────┤        │
│十一│84年11月23日│楓港台九線地下化配管  │ 5.068.000元│        │
├──┼──────┼───────────┼──────┤        │
│十二│84年12月29日│吉東局中正路三段配管  │ 3.568.000元│        │
├──┼──────┼───────────┼──────┤        │
│十三│85年02月01日│嶺口局嶺口社區配管    │ 2.799.000元│        │
├──┼──────┼───────────┼──────┤        │
│十四│85年03月07日│旗山局德義街配管      │ 3.899.000元│        │
├──┼──────┼───────────┼──────┤        │
│十五│85年06月06日│中州局中州路配管      │ 2.980.000元│        │
├──┼──────┼───────────┼──────┤        │
│十六│85年09月05日│勝利局和興里配管      │ 5.610.000元│        │
├──┼──────┼───────────┼──────┤        │
│十七│85年10月30日│龍社局獅山街配管      │ 2.246.000元│        │
└──┴──────┴───────────┴──────┴────┘
十、真毅營造有限公司
┌──┬──────┬───────────┬──────┬────┐
│編號│得標日期    │  工  程  名  稱      │  得標金額  │  備考  │
├──┼──────┼───────────┼──────┼────┤
│一  │82年08月12日│八德局洛陽街幹配管    │55.000.000元│        │
├──┼──────┼───────────┼──────┤        │
│二  │82年09月09日│潮洲局愛國路幹配管    │ 2.560.000元│        │
├──┼──────┼───────────┼──────┤        │
│三  │82年10月21日│鹽水局康樂街配管      │12.700.000元│        │
├──┼──────┼───────────┼──────┤        │
│四  │82年12月16日│鹽水局172線幹配管     │27.500.000元│        │
├──┼──────┼───────────┼──────┤        │
│五  │83年11月04日│內埔局2號道幹管       │ 2.150.000元│        │
├──┼──────┼───────────┼──────┤        │
│六  │85年03月21日│明誠局第二期幹配管    │42.500.000元│        │
└──┴──────┴───────────┴──────┴────┘
十一、立曜營造有限公司
┌──┬──────┬───────────┬──────┬────┐
│編號│得標日期    │  工  程  名  稱      │  得標金額  │  備考  │
├──┼──────┼───────────┼──────┼────┤
│一  │82年08月12日│柳營局10號路配管      │ 5.960.000元│        │
├──┼──────┼───────────┼──────┤        │
│二  │82年09月09日│鹽水局沿水路幹配管    │ 5.210.000元│        │
├──┼──────┼───────────┼──────┤        │
│三  │82年12月12日│鹽水局行昌路幹配管    │ 5.060.000元│        │
├──┼──────┼───────────┼──────┤        │
│四  │83年11月04日│恆春局2號路幹配管     │ 3.660.000元│   │
└──┴──────┴───────────┴──────┴────┘
十二、瑞城營造有限公司
┌──┬──────┬───────────┬──────┬────┐
│編號│得標日期    │  工  程  名  稱      │  得標金額  │  備考  │
├──┼──────┼───────────┼──────┼────┤
│一  │82年01月07日│東港局七號道路幹管    │ 8.800.000元│        │
├──┼──────┼───────────┼──────┤        │
│二  │82年02月25日│旗山局文中路幹配管    │ 4.200.000元│        │
├──┼──────┼───────────┼──────┤        │
│三  │82年03月11日│加工局37期三2區配管   │12.500.000元│        │
├──┼──────┼───────────┼──────┤        │
│四  │84年00月16日│龍肚局龍肚街配管      │ 3.180.000元│        │
└──┴──────┴───────────┴──────┴────┘
十三、新協成營造工程有限公司
┌──┬──────┬───────────┬──────┬────┐
│編號│得標日期    │  工 程  名  稱      │  得標金額  │  備考  │
├──┼──────┼───────────┼──────┼────┤
│一  │83年11月17日│建工局40期幹管        │ 8.380.000元│        │
├──┼──────┼───────────┼──────┤        │
│二  │83年11月17日│建工局40期配管        │ 6.615.000元│        │
├──┼──────┼───────────┼──────┤        │
│三  │83年12月15日│篤龍局神農村幹配管    │10.400.000元│        │
└──┴──────┴───────────┴──────┴────┘
十四、騰儀營造有限公司
┌──┬──────┬───────────┬──────┬────┐
│編號│得標日期    │  工  程  名  稱      │  得標金額  │  備考  │
├──┼──────┼───────────┼──────┼────┤
│一  │82年07月29日│筏灣局沿山路幹配管    │ 9.580.000元│        │
├──┼──────┼───────────┼──────┤        │
│二  │82年09月09日│白河局3-3配管         │ 2.890.000元│        │
├──┼──────┼───────────┼──────┤        │
│三  │82年11月05日│茂林局茂林村幹配管    │10.748.000元│        │
├──┼──────┼───────────┼──────┤        │
│四  │84年02月16日│潮洲局光春路配管      │24.000.000元│        │
├──┼──────┼───────────┼──────┤        │
│五  │84年02月16日│民治局公園道幹配管    │ 7.800.000元│        │
├──┼──────┼───────────┼──────┤        │
│六  │84年07月27日│鹽水局與72線配管      │ 3.260.000元│        │
└──┴──────┴───────────┴──────┴────┘
十五、錦佳營造有限公司
┌──┬──────┬───────────┬──────┬────┐
│編號│得標日期    │  工  程  名  稱      │  得標金額  │  備考  │
├──┼──────┼───────────┼──────┼────┤
│一  │83年04月28日│七美局西湖村配管      │12.998.000元│        │
├──┼──────┼───────────┼──────┤        │
│二  │83年11月04日│馬公局五號路幹配管    │ 3.680.000元│        │
├──┼──────┼───────────┼──────┤        │
│三  │84年09月07日│馬公局四維路等幹配管  │15.000.000元│        │
├──┼──────┼───────────┼──────┤        │
│四  │84年09月15日│望安局水安村配管      │ 6.480.000元│        │
├──┼──────┼───────────┼──────┤        │
│五  │84年12月29日│文西局興仁里配管      │ 6.081.000元│        │
└──┴──────┴───────────┴──────┴────┘
十六、明正營造有限公司
┌──┬──────┬───────────┬──────┬────┐
│編號│得標日期    │  工  程  名  稱      │  得標金額  │  備考  │
├──┼──────┼───────────┼──────┼────┤
│一  │82年02月25日│篤農局篤農村地下化配管│ 5.866.000元│        │
├──┼──────┼───────────┼──────┤        │
│二  │83年04月28日│中央局民族路配管      │ 6.488.000元│        │
├──┼──────┼───────────┼──────┤        │
│三  │83年06月09日│佳冬局20-2幹配管      │ 3.656.000元│        │
└──┴──────┴───────────┴──────┴────┘
十七、展慶營造股份有限公司
┌──┬──────┬───────────┬──────┬────┐
│編號│得標日期    │  工  程  名  稱      │  得標金額  │  備考  │
├──┼──────┼───────────┼──────┼────┤
│一  │82年11月19日│民族局南二高環線幹配管│ 3.630.000元│        │
├──┼──────┼───────────┼──────┤        │
│二  │82年12月02日│萬丹局4-2號配管       │ 3.240.000元│        │
├──┼──────┼───────────┼──────┤        │
│三  │83年02月03日│馬公局民族路配管      │ 2.000.000元│        │
├──┼──────┼───────────┼──────┤        │
│四  │85年03月21日│十全局44期三局配管    │16.380.000元│        │
├──┼──────┼───────────┼──────┤     │
│五  │85年07月05日│六甲局官田工業幹配管  │23.900.000元│        │
└──┴──────┴───────────┴──────┴────┘
十八、高國營造有限公司
┌──┬──────┬───────────┬──────┬────┐
│編號│得標日期    │  工  程  名  稱      │  得標金額  │  備考  │
├──┼──────┼───────────┼──────┼────┤
│一  │82年05月26日│鹽埕局七賢三路二期    │ 4.400.000元│        │
├──┼──────┼───────────┼──────┤        │
│二  │82年05月26日│鹽埕局七賢二路幹配管一│ 4.120.000元│        │
├──┼──────┼───────────┼──────┤        │
│三  │83年12月01日│民族局天祥路推管      │ 2.680.000元│        │
├──┼──────┼───────────┼──────┤        │
│四  │84年02月16日│鹽埕局29幹配管        │ 5.710.000元│        │
├──┼──────┼───────────┼──────┤        │
│五  │84年02月16日│鹽埕局28期配置        │   390.000元│        │
├──┼──────┼───────────┼──────┤        │
│六  │84年11月30日│明誠局設局幹管        │35.200.000元│        │
├──┼──────┼───────────┼──────┤        │
│七  │85年07月18日│三多局綜合體育館幹管  │ 3.300.000元│        │
└──┴──────┴───────────┴──────┴────┘
十九、岡德營造有限公司
┌──┬──────┬───────────┬──────┬────┐
│編號│得標日期    │  工  程  名  稱      │  得標金額  │  備考  │
├──┼──────┼───────────┼──────┼────┤
│一  │82年12月16日│大發局潮寮路幹配管    │31.250.000元│        │
├──┼──────┼───────────┼──────┤        │
│二  │83年09月15日│潮州局1-9道幹配管     │ 3.130.000元│        │
├──┼──────┼───────────┼──────┤        │
│三  │85年01月18日│大寮局4號道幹配管     │ 8.190.000元│        │
└──┴──────┴───────────┴──────┴────┘
二十、南冠營造有限公司
┌──┬──────┬───────────┬──────┬────┐
│編號│得標日期    │  工  程  名  稱      │  得標金額  │  備考  │
├──┼──────┼───────────┼──────┼────┤
│一  │83年02月24日│林園局頂厝村配管      │12.600.000元│        │
├──┼──────┼───────────┼──────┤        │
│二  │83年06月23日│西甲局六號園道幹配管  │12.118.000元│        │
└──┴──────┴───────────┴──────┴────┘
二一、高橋營造有限公司
┌──┬──────┬───────────┬──────┬────┐
│編號│得標日期    │  工  程  名  稱      │  得標金額  │  備考  │
├──┼──────┼───────────┼──────┼────┤
│一  │83年01月17日│興化局興化路幹管      │10.790.000元│        │
├──┼──────┼───────────┼──────┤        │
│二  │83年02月03日│過溝局貴舍幹配管      │11.110.000元│        │
└──┴──────┴───────────┴──────┴────┘
二二、協盛營造有限公司
┌──┬──────┬───────────┬──────┬────┐
│編號│得標日期    │  工  程  名  稱      │  得標金額  │  備考  │
├──┼──────┼───────────┼──────┼────┤
│一  │82年04月09日│加工區○○○路配管    │39.250.000元│        │
├──┼──────┼───────────┼──────┤        │
│二  │82年09月09日│二苓局45期幹配管      │ 3.735.000元│        │
├──┼──────┼───────────┼──────┤        │
│三  │82年09月09日│大發局光華路幹配管    │17.835.000元│        │
└──┴──────┴───────────┴──────┴────┘
二三、永春營造有限公司
┌──┬──────┬───────────┬──────┬────┐
│編號│得標日期    │  工  程  名  稱      │  得標金額  │  備考  │
├──┼──────┼───────────┼──────┼────┤
│一  │82年12月02日│新塭局17線幹配管      │12.900.000元│        │
├──┼──────┼───────────┼──────┤        │
│二  │83年05月26日│東港局4-18道配管      │ 2.800.000元│        │
└──┴──────┴───────────┴──────┴────┘
二四、高偉營造有限公司
┌──┬──────┬───────────┬──────┬────┐
│編號│得標日期    │  工  程  名  稱      │  得標金額  │  備考  │
├──┼──────┼───────────┼──────┼────┤
│一  │83年09月01日│焦來局21線幹管        │ 8.900.000元│        │
├──┼──────┼───────────┼──────┤        │
│二  │83年09月01日│高樹局大山一路幹配管  │ 4.160.000元│        │
├──┼──────┼───────────┼──────┤        │
│三  │84年03月31日│過溝局157線配管       │ 3.920.000元│        │
├──┼──────┼───────────┼──────┤        │
│四  │84年07月27日│布袋局172線幹配管     │ 9.100.000元│        │
├──┼──────┼───────────┼──────┤        │
│五  │85年04月25日│中央局新東村配管      │15.800.000元│        │
├──┼──────┼───────────┼──────┤        │
│六  │85年09月05日│東原局與99線等配管    │ 2.900.000元│        │
└──┴──────┴───────────┴──────┴────┘
二六、泰豐營造有限公司
┌──┬──────┬───────────┬──────┬────┐
│編號│得標日期    │  工  程  名  稱      │  得標金額  │  備考  │
├──┼──────┼───────────┼──────┼────┤
│一  │82年06月03日│竹田局光明路幹管      │ 6.460.000元│        │
├──┼──────┼───────────┼──────┤        │
│二  │82年07月15日│潮州局公園路幹配管    │ 5.900.000元│        │
└──┴──────┴───────────┴──────┴────┘
二七、大小建營造有限公司
┌──┬──────┬───────────┬──────┬────┐
│編號│得標日期    │  工  程  名  稱      │  得標金額  │  備考  │
├──┼──────┼───────────┼──────┼────┤
│一  │82年11月18日│竹田局2356配管        │ 5.457.000元│        │
├──┼──────┼───────────┼──────┤        │
│二  │82年11月18日│  寮局隆山路幹配管    │ 4.567.000元│        │
└──┴──────┴───────────┴──────┴────┘
二八、鼎寓營造有限公司
┌──┬──────┬───────────┬──────┬────┐
│編號│得標日期    │  工  程  名  稱      │  得標金額  │  備考  │
├──┼──────┼───────────┼──────┼────┤
│一  │83年11月17日│王公局174線幹配管     │ 4.170.000元│        │
├──┼──────┼───────────┼──────┤        │
│二  │83年12月07日│澄清局4-4道幹管       │ 2.280.000元│        │
├──┼──────┼───────────┼──────┤        │
│三  │84年01月06日│澎南局四號道配管      │ 2.150.000元│        │
├──┼──────┼───────────┼──────┤        │
│四 │84年08月10日│左營局翠華路配管      │10.400.000元│        │
├──┼──────┼───────────┼──────┤        │
│五  │84年08月24日│楓港局台24線配管      │ 7.200.000元│        │
├──┼──────┼───────────┼──────┤        │
│六  │84年08月24日│仙草局南96線幹配管    │12.300.000元│        │
├──┼──────┼───────────┼──────┤        │
│七  │84年10月23日│十全局44期幹配管      │ 5.700.000元│        │
├──┼──────┼───────────┼──────┤        │
│八  │84年10月23日│鹽埕局44期幹配管      │ 6.800.000元│        │
├──┼──────┼───────────┼──────┤        │
│九  │84年10月23日│左營局44期幹配管      │ 3.100.000元│        │
├──┼──────┼───────────┼──────┤        │
│十  │85年06月06日│加工區○○○路幹管    │ 3.126.000元│        │
├──┼──────┼───────────┼──────┤        │
│十一│85年06月06日│加工區局高架幹管      │ 1.924.000元│        │
├──┼──────┼───────────┼──────┤        │
│十二│85年07月18日│前鎮○○○○路幹管    │ 2.698.000元│        │
├──┼──────┼───────────┼──────┤        │
│十三│85年07月18日│泰山局局前幹管        │ 5.800.000元│        │
└──┴──────┴───────────┴──────┴────┘
二九、仁勝營造有限公司
┌──┬──────┬───────────┬──────┬────┐
│編號│得標日期    │  工  程  名  稱      │  得標金額  │  備考  │
├──┼──────┼───────────┼──────┼────┤
│一  │82年07月15日│萬丹局4-3配管         │ 2.745.000元│        │
├──┼──────┼───────────┼──────┤        │
│二  │82年09月23日│五甲局明聖街配管      │ 1.986.000元│        │
└──┴──────┴───────────┴──────┴────┘
三十、巍騰營造有限公司
┌──┬──────┬───────────┬──────┬────┐
│編號│得標日期    │  工  程  名  稱      │  得標金額  │  備考  │
├──┼──────┼───────────┼──────┼────┤
│一  │83年11月04日│鹽埕局壽山軍區配管    │ 1.545.000元│        │
├──┼──────┼───────────┼──────┤        │
│二  │83年11月04日│鹽埕局壽山靶場配管    │ 2.040.000元│        │
└──┴──────┴───────────┴──────┴────┘
三一、加興營造有限公司
┌──┬──────┬───────────┬──────┬────┐
│編號│得標日期    │  工  程  名  稱      │  得標金額  │  備考  │
├──┼──────┼───────────┼──────┼────┤
│一  │83年09月15日│寶來局中正路幹配管    │32.900.000元│        │
└──┴──────┴───────────┴──────┴────┘
三二、建壹營造有限公司
┌──┬──────┬───────────┬──────┬────┐
│編號│得標日期    │  工  程  名  稱      │  得標金額  │  備考  │
├──┼──────┼───────────┼──────┼────┤
│一  │82年05月06日│大發局#6幹配管        │19.620.000元│        │
└──┴──────┴───────────┴──────┴────┘
三三、冠昇營造有限公司
┌──┬──────┬───────────┬──────┬────┐
│編號│得標日期    │  工  程  名  稱      │  得標金額  │  備考  │
├──┼──────┼───────────┼──────┼────┤
│一  │83年05月12日│新疆局芋仔寮幹配管    │18.600.000元│        │
└──┴──────┴───────────┴──────┴────┘
三四、今發營造有限公司
┌──┬──────┬───────────┬──────┬────┐
│編號│得標日期    │  工  程  名  稱      │  得標金額  │  備考  │
├──┼──────┼───────────┼──────┼────┤
│一  │82年03月11日│西甲局中華五路幹配管  │17.700.000元│        │
├──┼──────┼───────────┼──────┤        │
│二  │85年08月08日│台東局中華路封富配管  │ 7.088.000元│        │
├──┼──────┼───────────┼──────┤        │
│三  │85年10月30日│新盛局新二街幹配管    │49.200.000元│        │
└──┴──────┴───────────┴──────┴────┘
三五、興石營造工程股份有限公司
┌──┬──────┬───────────┬──────┬────┐
│編號│得標日期    │  工  程  名  稱      │  得標金額  │  備考  │
├──┼──────┼───────────┼──────┼────┤
│一  │82年010704日│水底寮局海鷗路幹配管  │16.800.000元│        │
└──┴──────┴───────────┴──────┴────┘
三六、勁達營造有限公司
┌──┬──────┬───────────┬──────┬────┐
│編號│得標日期    │  工  程  名  稱      │  得標金額  │  備考  │
├──┼──────┼───────────┼──────┼────┤
│一  │82年07月15日│歡雅局桐寮配管        │16.230.000元│        │
└──┴──────┴───────────┴──────┴────┘
三七、高新營造有限公司
┌──┬──────┬───────────┬──────┬────┐
│編號│得標日期    │  工  程  名  稱      │  得標金額  │  備考  │
├──┼──────┼───────────┼──────┼────┤
│一  │83年11月24日│民生局民學路配管      │12.600.000元│        │
├──┼──────┼───────────┼──────┤        │
│二  │            │餉潭局大橋幹配管      │ 3.860.000元│        │
├──┼──────┼───────────┼──────┤        │
│三  │84年06月15日│龍泉局中勝路配管      │19.190.000元│        │
└──┴──────┴───────────┴──────┴────┘
三八、榮成營造工程有限公司
┌──┬──────┬───────────┬──────┬────┐
│編號│得標日期    │  工  程  名  稱      │  得標金額  │  備考  │
├──┼──────┼───────────┼──────┼────┤
│一  │83年05月26日│內埔局樹山路配管      │ 7.490.000元│        │
├──┼──────┼───────────┼──────┤   │
│二  │85年05月09日│三多局4-30幹配管      │ 3.700.000元│        │
├──┼──────┼───────────┼──────┤        │
│三  │85年05月09日│防寮局7號道配管       │ 1.450.000元│        │
└──┴──────┴───────────┴──────┴────┘
三九、祥根營造股份有限公司
┌──┬──────┬───────────┬──────┬────┐
│編號│得標日期    │  工  程  名  稱      │  得標金額  │  備考  │
├──┼──────┼───────────┼──────┼────┤
│一  │82年03月18日│六甲局信義街幹配管    │ 7.950.000元│        │
└──┴──────┴───────────┴──────┴────┘
四十、信平營造有限公司
┌──┬──────┬───────────┬──────┬────┐
│編號│得標日期    │  工  程  名  稱      │  得標金額  │  備考  │
├──┼──────┼───────────┼──────┼────┤
│一  │83年08月25日│東港局船頭四期配管    │ 7.256.000元│        │
└──┴──────┴───────────┴──────┴────┘
四一、澎立營造有限公司
┌──┬──────┬───────────┬──────┬────┐
│編號│得標日期    │  工  程  名  稱      │  得標金額  │  備考  │
├──┼──────┼───────────┼──────┼────┤
│一  │82年04月22日│馬公局六合路幹配管    │ 5.386.000元│        │
└──┴──────┴───────────┴──────┴────┘
四二、錦澎營造有限公司
┌──┬──────┬───────────┬──────┬────┐
│編號│得標日期    │  工  程  名  稱      │  得標金額  │  備考  │
├──┼──────┼───────────┼──────┼────┤
│一  │82年06月17日│白沙局三號線九期配管  │ 5.050.000元│        │
└──┴──────┴───────────┴──────┴────┘
四三、高堅營造有限公司
┌──┬──────┬───────────┬──────┬────┐
│編號│得標日期    │  工  程  名  稱      │  得標金額  │  備考  │
├──┼──────┼───────────┼──────┼────┤
│一  │83年06月23日│西甲局26期二期幹配管  │ 4.800.000元│        │
├──┼──────┼───────────┼──────┤        │
│二  │84年10月23日│菁寮局菁寮村配管      │ 7.400.000元│        │
├──┼──────┼───────────┼──────┤        │
│三  │85年03月21日│下營局173線配管       │ 8.880.000元│        │
└──┴──────┴───────────┴──────┴────┘
四四、今日營造有限公司
┌──┬──────┬───────────┬──────┬────┐
│編號│得標日期    │  工  程  名  稱      │  得標金額  │  備考  │
├──┼──────┼───────────┼──────┼────┤
│一  │82年02月11日│鹽埕局公園路鐵路推管  │ 4.680.000元│        │
└──┴──────┴───────────┴──────┴────┘
四五、志昇營造有限公司
┌──┬──────┬───────────┬──────┬────┐
│編號│得標日期    │  工  程  名  稱      │  得標金額  │  備考  │
├──┼──────┼───────────┼──────┼────┤
│一  │82年10月21日│三民局錫安山配管      │ 3.580.500元│        │
└──┴──────┴───────────┴──────┴────┘
四六、通億營造有限公司
┌──┬──────┬───────────┬──────┬────┐
│編號│得標日期    │  工  程  名  稱      │  得標金額  │  備考  │
├──┼──────┼───────────┼──────┼────┤
│一  │82年12月16日│新埤局15-2幹配管      │ 2.960.000元│        │
└──┴──────┴───────────┴──────┴────┘
四七、上禾營造有限公司
┌──┬──────┬───────────┬──────┬────┐
│編號│得標日期    │  工  程  名  稱      │  得標金額  │  備考  │
├──┼──────┼───────────┼──────┼────┤
│一  │82年12月16日│旗山局新設配管        │ 2.200.000元│        │
└──┴──────┴───────────┴──────┴────┘
四八、旭一營造有限公司
┌──┬──────┬───────────┬──────┬────┐
│編號│得標日期    │  工  程  名  稱      │  得標金額  │  備考  │
├──┼──────┼───────────┼──────┼────┤
│一  │82年12月10日│民族局29期幹配管      │   960.000元│        │
└──┴──────┴───────────┴──────┴────┘
四九、盟慶營造有限公司
┌──┬──────┬───────────┬──────┬────┐
│編號│得標日期    │  工  程  名  稱      │  得標金額  │  備考  │
├──┼──────┼───────────┼──────┼────┤
│一  │85年10月24日│建國局建國橋幹管      │ 3.180.000元│        │
├──┼──────┼───────────┼──────┤        │
│二  │85年10月01日│柳營局108線幹配管     │ 8.530.000元│        │
└──┴──────┴───────────┴──────┴────┘
五０、晉欣營造有限公司
┌──┬──────┬───────────┬──────┬────┐
│編號│得標日期    │  工  程  名  稱      │  得標金額  │  備考  │
├──┼──────┼───────────┼──────┼────┤
│一  │84年09月07日│大坪頂局拷潭路幹配管  │10.600.000元│        │
├──┼──────┼───────────┼──────┤        │
│二  │84年11月03日│下營局芋港村配管      │ 2.600.000元│        │
├──┼──────┼───────────┼──────┤        │
│三  │84年11月17日│建國局前進里配管      │ 6.900.000元│        │
├──┼──────┼───────────┼──────┤        │
│四  │85年03月21日│前鎮局中島碼頭幹配管  │19.000.000元│        │
└──┴──────┴───────────┴──────┴────┘
五一、昇進營造有限公司
┌──┬──────┬───────────┬──────┬────┐
│編號│得標日期    │  工  程  名  稱      │  得標金額  │  備考  │
├──┼──────┼───────────┼──────┼────┤
│一  │84年09月07日│東原局班發花坑配管    │ 5.600.000元│        │
├──┼──────┼───────────┼──────┤       │
│二  │84年09月21日│佳冬局炯興路配管      │ 3.000.000元│        │
├──┼──────┼───────────┼──────┤        │
│三  │84年10月23日│白河局富民路幹配管    │ 5.800.000元│        │
├──┼──────┼───────────┼──────┤        │
│四  │84年11月03日│杉林局高129線幹配管   │ 4.800.000元│        │
├──┼──────┼───────────┼──────┤        │
│五  │85年02月15日│東港局鹽洲路幹配管    │ 6.900.000元│        │
└──┴──────┴───────────┴──────┴────┘
五二、雄億營造有限公司
┌──┬──────┬───────────┬──────┬────┐
│編號│得標日期    │  工  程  名  稱      │  得標金額  │  備考  │
├──┼──────┼───────────┼──────┼────┤
│一  │85年03月07日│白河局鳥樹林幹配管    │ 9.500.000元│        │
├──┼──────┼───────────┼──────┤        │
│二  │85年05月09日│白河局3-4號幹配管     │ 2.280.000元│        │
├──┼──────┼───────────┼──────┤        │
│三  │85年06月21日│東原局104線配管       │ 4.100.000元│        │
└──┴──────┴───────────┴──────┴────┘
五三、陸福營造有限公司
┌──┬──────┬───────────┬──────┬────┐
│編號│得標日期    │  工  程  名  稱      │  得標金額  │  備考  │
├──┼──────┼───────────┼──────┼────┤
│一  │85年08月22日│五興頂地下化配管      │ 6.680.000元│        │
├──┼──────┼───────────┼──────┤        │
│二  │85年10月24日│篤農局81線配管        │ 2.120.000元│        │
├──┼──────┼───────────┼──────┤        │
│三  │85年10月24日│竹內局90線配管        │ 2.260.000元│        │
└──┴──────┴───────────┴──────┴────┘
五四、昱程營造有限公司
┌──┬──────┬───────────┬──────┬────┐
│編號│得標日期    │  工  程  名  稱      │  得標金額  │  備考  │
├──┼──────┼───────────┼──────┼────┤
│一  │85年08月12日│恆春局茄苳路幹配管    │ 9.095.000元│        │
└──┴──────┴───────────┴──────┴────┘
五五、永昇營造有限公司
┌──┬──────┬───────────┬──────┬────┐
│編號│得標日期    │  工  程  名  稱      │  得標金額  │  備考  │
├──┼──────┼───────────┼──────┼────┤
│一  │85年03月21日│六甲局60線配管        │ 6.290.000元│        │
├──┼──────┼───────────┼──────┤        │
│二  │85年10月24日│篤農局東河村地下配管  │ 3.028.000元│        │
└──┴──────┴───────────┴──────┴────┘
